【裁判字號】    92,訴,274
【裁判日期】    921128
【裁判案由】    毒品危害防制條例
【裁判全文】
臺灣基隆地方法院刑事判決                          九十二年度訴字第二七四號
    公  訴  人  臺灣基隆地方法院檢察署檢察官
    被      告  甲○○
右列被告因違反毒品危害防制條例案件，經檢察官提起公訴（九十二年度毒偵字第四
四五號），本院判決如左：
    主  文
甲○○連續施用第一級毒品，處有期徒刑捌月，扣案之第一級毒品海洛因壹包（淨重
壹點肆捌公克）沒收銷燬之；又連續施用第二級毒品，處有期徒刑肆月，扣案之第二
級毒品安非他命壹包（驗餘淨重拾陸點玖柒公克）沒收銷燬之；應執行有期徒刑拾月
，扣案之第一級毒品海洛因壹包（淨重壹點肆捌公克）及第二級毒品安非他命壹包（
驗餘淨重拾陸點玖柒公克）均沒收銷燬之。
    事  實
一、甲○○前因施用毒品案件，先後二次經裁定送觀察、勒戒後，均認無繼續施用毒
    品之傾向，業經臺灣基隆地方法院檢察署檢察官於民國八十九年九月三十日、九
    十二年一月二十三日，分別以八十九年毒偵緝字第三一九號、九十二年度毒偵字
    第六二號為不起訴處分確定。詎其仍不知悔改，復分別基於施用第一級毒品海洛
    因與第二級毒品安非他命之概括犯意，自九十二年二月上旬某日起至同年十一月
    四日止，以將第一級毒品海洛因摻入香煙點燃而吸食，及將第二級毒品安非他命
    置於玻璃球內加熱燒烤產生煙霧而吸食之方式，在基隆市○○區○○街七十三巷
    六十四弄七號住處，第一級毒品海洛因平均一天施用三到四次，第二級毒品安非
    他命平均一天施用一到二次，而分別連續施用第一級毒品海洛因及第二級毒品安
    非他命多次。嗣於九十二年三月三十日下午九時許，為警在基隆市○○區○○路
    五福橋上查獲，並扣得第一級毒品海洛因一包（淨重一．四八公克）及第二級毒
    品安非他命一包（驗餘淨重十六．九七公克）。
二、案經基隆市警察局第三分局報告臺灣基隆地方法院檢察署檢察官偵查起訴。
    理  由
一、訊據被告甲○○坦承於右揭時地連續施用第一級毒品海洛因及第二級毒品安非他
    命等情不諱，而其為警查獲時所採集之尿液，經基隆市衛生局、法務部調查局檢
    測，均呈嗎啡及甲基安非他命陽性反應，有基隆市衛生局基衛檢字第０九二００
０四八四四號檢驗成績書、法務部調查局九十二年七月三日調科壹字第０九二六
    二六０七五００號檢驗通知書各一紙在卷可憑，扣案之白色粉末一包（淨重一．
    四八公克）及白色結晶體一包（驗餘淨重十六．九七公克）分係第一級毒品海洛
    因及第二級毒品安非他命，亦有法務部調查局九十二年四月十四日調科壹字第三
    二０００一六一０號鑑定通知書、內政部警政署刑事警察局九十二年六月六日刑
    鑑字第０九二００六０六三三號鑑驗通知書各一紙附卷可證，足認被告之自白與
    事實相符。次查被告前因施用第二級毒品案件，經裁定觀察勒戒，認無繼續施用
    傾向，經檢察官為不起訴處分確定，此有不起訴處分書二紙在卷可按。本件事證
    明確，被告三犯以上施用毒品之犯行堪可認定，應依法論科。
二、按海洛因、安非他命分係第一級、第二級毒品，毒品危害防制條例第二條第二項
    第一款、第二款分別定有明文。查被告於右揭時、地非法施用第一級毒品海洛因
    及第二級毒品安非他命，核其所為，係犯毒品危害防制條例第十條第一項及第二
    項之施用第一級、第二級毒品罪。其因施用而持有第一級、第二級毒品之低度行
    為，應為施用第一級、第二級毒品之高度行為所吸收，不另論以持有第一級毒品
    、第二級毒品罪。其先後多次施用第一級毒品及第二級毒品之行為，均時間緊接
    ，並觸犯罪構要件相同之罪，顯均係基於概括犯意為之，均為連續犯，均應論以
    一罪，並各依法加重其刑。經查公訴人雖僅就被告於九十二年三月三十日下午九
    時許採尿前二十六小時、九十六小時內某時，施用第一級毒品海洛因、第二級毒
    品安非他命之犯行提起公訴，然未起訴部分既與上開部分有如前所述連續犯之裁
    判上一罪關係，自亦為起訴效力所及，本院均得依法併予審理。另其所犯上開二
    罪，犯意各別，罪名不同，行為互異，應予分論併罰。爰審酌被告犯罪之動機、
    曾有施用毒品前科仍不思悔改，一再施用毒品，惟犯罪後坦承犯行、態度良好，
    且所犯施用毒品行為係戕害自己身心健康，尚未危及他人等一切情狀，就所犯二
    罪分別量處如主文所示之刑，並定其執行刑示懲。扣案之白色粉末一包（淨重一
    ．四八公克）及白色結晶體一包（驗餘淨重十六．九七公克）分係第一級毒品海
    洛因及第二級毒品安非他命，已如前述，爰依法宣告沒收銷燬之。
據上論斷，應依刑事訴訟法第二百九十九條第一項前段，毒品危害防制條例第十條第
一項、第二項、第十八條第一項前段，刑法第十一條前段、第五十六條、第五十一條
第五款，判決如主文。
本案經檢察官張志明到庭執行職務。
中      華      民      國    九十二    年     十一     月    二十八    日
                                臺灣基隆地方法院刑事第二庭
                                      法  官    劉  桂  金
右正本證明與原本無異。
對於本件判決如有不服，應於收受送達後十日內，向本院提出上訴書狀，上訴於臺灣
高等法院，並按他造當事人之人數附具繕本。
                                      書記官    黃  士  元
中      華      民      國    九十二    年     十二     月      二      日
附錄論罪法條
毒品危害防制條例第十條：
施用第一級毒品者，處六月以上五年以下有期徒刑。
施用第二級毒品者，處三年以下有期徒刑。


司法院資訊處製作；財團法人民間司法改革基金會備份。
